最高法院刑事判決
111年度台上字第4986號
上  訴  人  周柏辰                      


上列上訴人因偽造文書案件，不服臺灣高等法院臺中分院中華民
國111年8月4日第二審判決（111年度上訴字第1413號，起訴案號
：臺灣臺中地方檢察署110年度偵字第26319號），提起上訴，本
院判決如下：
    主  文
上訴駁回。
    理  由
一、按刑事訴訟法第377條規定，上訴於第三審法院，非以判決
    違背法令為理由，不得為之。是提起第三審上訴，應以原判
    決違背法令為理由，係屬法定要件。如果上訴理由書狀並未
    依據卷內訴訟資料，具體指摘原判決不適用何種法則或如何
    適用不當，或所指摘原判決違法情事，顯與法律規定得為第
    三審上訴理由之違法情形，不相適合時，均應認其上訴為違
    背法律上之程式，予以駁回。
二、本件第一審判決認定上訴人周柏辰有其所引起訴書犯罪事實
    欄（下稱事實欄）一㈠所載之行使偽造私文書犯行（想像競
    合犯詐欺取財罪）、事實欄一㈡所載之詐欺取財犯行，因而
    就事實欄一㈠依想像競合犯之規定，從一重論處上訴人犯行
    使偽造私文書罪刑，就事實欄一㈡論處詐欺取財罪刑。上訴
    人臺灣臺中地方檢察署檢察官提起第二審上訴，原審則以上
    訴人依刑事訴訟法第348條第3項規定，明示僅就第一審判決
    關於量刑部分提起上訴，此部分經審理結果，乃撤銷第一審
    判決關於刑之部分，改判如原判決附表一所示之刑，並引用
    第一審判決所載之犯罪事實、論罪及沒收追徵，已詳述其憑
    以裁量之依據及理由（上訴人對事實欄一㈡詐欺取財部分亦
    提起第三審上訴，經原審裁定駁回上訴確定）。
三、本件上訴意旨略以：上訴人案發後已坦承犯行，積極配合調
    查，已知所犯錯誤造成被害人金錢損失，也想和被害人和解
    ，原判決量刑過重，請給予自新機會等語。
四、惟按量刑輕重屬為裁判之法院得依職權裁量之事項，苟其量
    刑已以行為人之責任為基礎，並斟酌刑法第57條各款所列情
    狀，在法定刑度內，酌量科刑，如無違反公平、比例及罪刑
    相當原則，致明顯輕重失衡情形，自不得指為違法。原判決
    具體審酌刑法第57條科刑等相關一切情狀，依卷存事證就上
    訴人之犯行情節，及包含上訴意旨所指坦承犯行之犯後態度
    等行為人屬性等事由，在罪責原則下適正行使其刑罰之裁量
    權，所量定之刑，無悖於上述科刑原則，客觀上未逾越法定
    刑度，與罪刑相當原則無悖，且所定應執行刑與定執行刑之
    內外部界限無違，並已說明其據，難認有逾越法律規定範圍
    、濫用裁量權限或理由不備之違法情形，上訴人上訴意旨指
    原判決量刑過重，係對原判決量刑裁量職權之適法行使任為
    指摘，並非上訴第三審之合法理由。
五、依上所述，上訴意旨無非係置原判決所為明白論斷於不顧，
    單純就前述量刑裁量權之合法行使，徒以自己之說詞，任意
    指為違法，與法律規定得為第三審上訴理由之違法情形，不
    相適合，關於行使偽造私文書部分之上訴違背法律上之程式
    ，予以駁回。又上開得上訴第三審部分既依程序上予以駁回
    ，則與之有裁判上一罪關係之詐欺取財部分，核屬刑事訴訟
    法第376條第1項第4款不得上訴第三審法院之案件，且未合
    於同條項但書例外得上訴第三審之要件，自亦無從為實體上
    審判，應併從程序上駁回。
據上論結，應依刑事訴訟法第395條前段，判決如主文。
中　　華　　民　　國　　111 　年　　11　　月　　3 　　日
                  刑事第二庭審判長法　官  林  勤  純
                                  法　官  王  梅  英
                                  法　官  蔡  新  毅
                                  法　官  吳  秋  宏
                                  法　官  黃  斯  偉
本件正本證明與原本無異
                                  書記官
中　　華　　民　　國　　111 　年　　11　　月　　8 　　日